臺灣嘉義地方法院民事裁定　　　　　　100年度監宣字第110號
聲　請　人　蔡木祥
關　係　人　蔡惠菁
上列聲請人聲請監護宣告事件，本院裁定如下：
    主    文
宣告蕭美麗（女，民國○○年○月○日生，身分證統一編號：Ｚ00000
0000號）為受監護宣告之人。
選定蔡木祥（男，民國○○年○月○○日生，身分證統一編號：Ｚ0000
00000號）為受監護宣告之人蕭美麗之監護人。
指定蔡惠菁（女，民國○○年○○月○○日生，身分證統一編號：Ｚ000
000000號）為會同開具財產清冊之人。
聲請費用新臺幣壹仟元由受監護宣告之人蕭美麗負擔。
    理    由
一、聲請意旨略以：聲請人為蕭美麗之長子，蕭美麗自民國97年
    間起罹患失智症，雖延醫診治，但不見起色，近日甚且已精
    神障礙（或其他心智缺陷）至不能為意思表示或受意思表示
    （或不能辨識其意思表示之效果），為此依民法第14條第1
    項、民事訴訟法第597條規定，聲請對其為監護之宣告，並
    依民法第1111條規定指定聲請人為受監護宣告之人之監護人
    ，暨指定蔡惠菁為會同開具財產清冊之人，若法院認蕭美麗
    尚未達可宣告監護之程度，則請依民法第14條第3項、第15
    之1條第1項、民事訴訟法第624之3條之規定為輔助宣告，並
    指定聲請人為輔助人等語。
二、經查，聲請人主張之前揭事實，已據提出戶籍謄本4份為憑
    ；又本院審驗蕭美麗之精神及心智狀況，在鑑定人前點呼蕭
    美麗之姓名、年籍等事項，其對點呼姓名、詢問有幾個子女
    均不答，並斟酌長庚醫療財團法人嘉義長庚紀念醫院精神科
    主治醫師周士雍所為之鑑定結果，認蕭美麗於97年間開始出
    現失智現象，至99年間急速惡化，目前已達嚴重程度，不記
    得自己名字，無法叫出女兒名字，不知自己年齡，不知年月
    日、星期，無法自行出門，無法辨識所在地點，無法辨認金
    錢面值，不會簡單算數，不識字，其思考、理解、判斷等能
    力皆嚴重退化，其動作亦已退化，不會拿筷子，用湯匙吃飯
    ，不會洗澡，大小便有時失禁，白天須提醒上廁所，晚上用
    紙尿布，故蕭美麗因心智缺陷，已致不能為意思表示及受意
    思表示，亦不能辨識其意思表示之效果等語，此有本院100
    年11月8日之勘驗筆錄附卷可稽。故聲請人聲請對蕭美麗為
    監護之宣告，為有理由，應予准許。
三、次查，聲請人為受監護宣告人蕭美麗之長子，並具狀同意擔
    任受監護宣告人蕭美麗之監護人，本院參酌受監護宣告人蕭
    美麗之配偶及其他子女均具狀同意由聲請人擔任受監護宣告
    人蕭美麗之監護人，亦有戶籍謄本4份、同意書1份在卷可稽
    。茲本院參酌前揭各節，認由聲請人任監護人，符合受監護
    宣告之人蕭美麗之最佳利益，爰選定聲請人為監護人；又蔡
    惠菁係受監護宣告人蕭美麗之次女，並經受監護宣告人蕭美
    麗之配偶及其他子女具狀同意指定為會同開具財產清冊之人
    。
四、爰裁定如主文。
中    華    民    國   100    年    11    月    8     日
                   家事庭     法  官  洪嘉蘭
正本係照原本作成。
如不服本裁定關於選定監護人及指定會同開具財產清冊之人等部
分，應於送達後十日內向本院提出抗告狀，並繳納抗告費新臺幣
1千元；其餘關於宣告監護之部分，不得抗告。
中    華    民    國   100    年    11    月    8     日
                              書記官  許家瑜